臺灣宜蘭地方法院刑事判決　　　　　　　93年度重訴字第10號
　　公　訴　人　臺灣宜蘭地方法院檢察署檢察官
　　被　　　告　庚○○　男　3.
　　選任辯護人　周彥憑律師
　　　　　　　　柯士斌律師
上列被告因毒品危害防制條例案件，經檢察官提起公訴（93年度
偵字第3187號、第3518號），本院判決如下：
    主  文
庚○○共同連續販賣第一級毒品，累犯，處有期徒刑柒年陸月。
扣案如附表十、附表九編號一、三所示之物均沒收銷燬之；扣案
如附表六編號三、附表八編號二所示之物，均沒收之；販賣第一
級毒品合計所得之新台幣貳萬捌仟元沒收，如全部或一部不能沒
收時，以其財產抵償之；又共同連續販賣第二級毒品，累犯，處
有期徒刑肆年。扣案如附表十一及附表九編號二、四所示之物均
沒收銷燬之；扣案如附表六編號三、附表八編號二所示之物，均
沒收之；販賣第二級毒品合計所得之新台幣陸仟元沒收，如全部
或一部不能沒收時，以其財產抵償之。又連續轉讓第一級毒品，
累犯，處有期徒刑壹年肆月。又連續轉讓第二級毒品，累犯，處
有期徒刑捌月。應執行有期徒刑拾參年。扣案如附表十、附表九
編號一、三、附表十一及附表九編號二、四所示之物均沒收銷燬
之；扣案如附表六編號三、附表八編號二所示之物，均沒收之；
販賣第一、二級毒品合計所得之新台幣參萬肆仟元沒收，如全部
或一部不能沒收時，以其財產抵償之。
    事  實
一、庚○○曾因過失傷害案件，經本院以88年度宜交簡字第6 號
    刑事判決判處有期徒刑二月確定，並於民國88年9月9日執行
    完畢。
二、庚○○明知海洛因、安非他命分別係毒品危害防制條例所規
    定之第一、二級毒品，不得非法持有、販賣，竟基於營利之
    意圖販賣海洛因及安非他命之概括犯意，先經由不詳管道販
    入海洛因及安非他命後，再利用其使用之0000000000門號之
    行動電話與甲○○、己○○聯絡（甲○○二人，涉嫌施用毒
    品，均由檢察官另行偵辦），先後於附表一至三所示之交易
    時間、次數、交易地點、金額，並以備註欄所示之方法，連
    續販賣交易物品欄所示之毒品種類予甲○○、己○○多次。
三、庚○○明知第一級毒品海洛因（以下稱海洛因）、第二級毒
    品安非他命（以下稱安非他命），均不得非法持有、轉讓，
    竟基於轉讓海洛因之概括犯意，於附表四所示之轉讓時間、
    次數、轉讓地點、數量，先後免費提供海洛因給丁○○施用
    （丁○○涉嫌施用毒品，由檢察官另行偵辦）。又基於轉讓
    安非他命之概括犯意，先後於附表五所示之轉讓時間、次數
    、轉讓地點、數量，先後免費提供安他命給丙○○施用（丙○○涉嫌施用毒品，均由檢察官另行偵辦）。
四、嗣於93年9月23日下午5時40分許，為警在宜蘭縣宜蘭市○○
    路與復興路口查獲，並扣得如附表六所示之物品；復於同日
    下午6 時15許，經庚○○帶同警員前往宜蘭縣礁溪鄉○○路
    118之8號其租屋處，並扣得如附表七所示之物品；又於同日
    晚間7時許，經警在宜蘭縣宜蘭市○○路499號8 樓其住處查
    獲，並扣得附表八所示之物品；再於93年11月4日上午8時50
    分許，為警在宜蘭市○○路499號8樓其前揭住處樓下查獲，
    並在庚○○身上扣得附表九編號一、二所示之物品，另在開
    車送庚○○返回其前揭住處之吳宏志身上扣得附表九編號三
    、四所示之物品。
五、案經宜蘭縣警察局礁溪分局報告台灣宜蘭地方法院檢察署檢
    察署檢察官偵查起訴。
    理  由
一、訊據被告對於附表五轉讓安非他命給證人丙○○施用之犯行
    ，固供承不諱，惟矢口否認有附表一至附表四之犯行。並與
    選任辯護人均以被告並未販賣毒品給證人甲○○、己○○，
    亦無免費提供洛因給證人丁○○施用等語置辯。
二、經查：
（一）被告販賣附表一所示之毒品給證人甲○○之部分：
    1.被告販賣海洛因予證人甲○○之犯行，業據證人甲○○於
      檢察官93年11月4 日偵查時證述綦詳（93年偵字第3187號
      卷第108、109頁偵查筆錄），嗣證人甲○○於本院94年 2
      月2 日審理時就第一次向被告購買海洛因之部分，亦明確
      證稱：其於93年7 月底某日下午，在宜蘭縣宜蘭市東門夜
      市遇到被告，即向被告購買新台幣（以下同）二萬元之海
      洛因，而其將現金二萬元交給被告後，被告即要其在車上
      等候，不久，被告果在車上將海洛因一包交給伊；第二次
      及第三次向被告購買海洛因之部分則證稱：當時因被告在
      宜蘭醫院住院，其都前往醫院找被告買毒品，且均有自被
      告處拿到海洛因，第三次買毒品時間確定係93年10月16日
      ，因其當天即被警查獲並採尿液驗出有海洛因反應等語在
      卷（本院卷一第90至94頁），而被告確有自93年10月12日
      起至同年月21日止期間，在行政院衛生署宜蘭醫院（以下
      稱宜蘭醫院）住院，病床號碼7361，有宜蘭醫院胃腸科出
      院病歷摘要一紙在卷可稽（93年偵字第5318號卷第30頁）
      ，顯見證人甲○○指證並非無憑，堪予採信。
    2.訊據被告矢口否認有上揭犯行，並與其選任辯護人均以證
      人甲○○係邀被告與其合資向證人甲○○之朋友購買，或
      向被告友人「阿財」購買，且證人甲○○於審理時證稱到
      宜蘭醫院係要託被告找他人購買毒品，雖證人甲○○係將
      買毒品之現金交給被告，然可能係被告與對方講好，所以
      就由對方將毒品直接交給證人甲○○，被告所為僅係幫助
      施用毒品罪，並不構成販賣罪等語置辯。惟查，證人甲○○倘係邀被告合資向其友人購買毒品，則證人甲○○大可
      自行前往購買，並無須先在東門夜市車上等候被告拿取毒
      品，更無須於被告在宜蘭醫院住院期間，二次前往宜蘭醫
      院找被告拿取毒品，且證人甲○○並不認識「阿財」之人
      ，亦據其證述在卷（本院卷第94頁），已足認被告及選任
      辯護人辯稱係合資購買毒品云云，並無可採。證人甲○○
      復稱：「（辯護人問：你有無看到有人將毒品送到宜蘭醫
      院交給你？）我真的記不起來了，我只記得被告人在醫院
      ，我去醫院找被告，當時我人是在被告旁邊﹕﹕」、「我
      錢是交給被告，可能被告跟對方講好了，所以對方就直接
      將毒品拿給我。」等語在卷（本院卷一第94頁），綜合證
      人甲○○上開證詞可知，證人甲○○僅明確記憶其係到醫
      院找被告拿毒品，並在被告旁邊拿到毒品，否則不會對於
      是否另有他人持毒品至醫院交其收受乙情，並無記憶，證
      人甲○○應係向被告買毒品自較符合事理。其事後證稱「
      可能被告跟對方講好了，所以對於就直接將毒品拿給我」
      之部分，應係迥護被告之詞，並不足採。再參以證人甲○○於偵查中經檢察官提示其於93年9月8 日16時1分與被告
      通訊監察譯文內容（93年偵字第3187號卷第16頁），該內
      容雖無法直接證明被告當天有販賣毒品給證人甲○○之犯
      行，惟就證人甲○○撥打該通電話給被告之對談內容，證
      人甲○○即明確證稱：「這是我與他（指被告）的對話沒
      有錯，這是在購買毒品的事。」，更足認證人甲○○係向
      被告購買毒品之事實無訛。被告及選任辯護人上開所辯，
      均無可採。綜上，被告此部分犯行，洵堪認定。
（二）被告販賣附表二、三所示之毒品給證人己○○之部分：
    1.被告販賣海洛因及安非他命予證人己○○之犯行，業據證
      人己○○於檢察官93年11月4 日偵查時證述綦詳（93年偵
      字第3187號卷第117、118頁偵查筆錄），並有證人己○○
      向被告購買毒品之通訊監察譯文在卷可稽（93年偵字第31
      87號卷第14、15頁），已足認見證人己○○指證並非無憑
      。
    2.訊據被告矢口否認有上揭犯行，並與其選任辯護人均以證
      人己○○於法院審理時證稱並未見過被告，且與證人己○○電話聯絡販賣毒品之人並非同一人，而出面與證人己○○交易毒品之人更非被告，宜蘭縣駱姓者眾多，駱姓屬少
      姓，故姓駱之人常被取外號「駱駝」，且無證據證明證人
      己○○所指綽號「駱駝」之人即係指被告等語置辯。惟查
      ，行動電話門號0000000000係被告之弟駱信鐘申請再交由
      被告使用等情，業據被告於警詢及檢察官93年11月4日、9
      3年11月15日偵查中供承在卷（警礁刑字第3997號卷第2頁
      反面、93年偵字第3518 號卷第9、10、28頁），並有台灣
      大哥大股份有限公司門號申請基本資料查詢表一紙在卷可
      稽（警礁刑字第3997號卷第70頁），而依證人己○○93年
      9月6日22時22分撥打被告使用之上開門號行動電話內容中
      所談到的「鹽的」指海洛因、「三角公園」指宜蘭國中附
      近之公園；93年9月8日8 時23分通話內容中談到的「鹽的
      」指海洛因、「甜的」指安非他命；「二張二張啦」指安
      非他命及海洛因各買二千元；93年9月8日8 時32分談到的
      「早餐店」指宜蘭市文化中心被告住處附近之早餐店，業
      據證人己○○於本院審理時證述在卷（本院卷二第5、6頁
      ），並有上開內容通訊監察譯文在卷足佐（93年偵字第31
      87號卷第14、15頁），再依上開通訊監察內容，接電話之
      人均自稱「駱駝」，而被告綽號即叫「駱駝」，且證人己○○於本院審理時亦證稱其僅認識一個叫「駱駝」之人，
      末再參以被告住處即係宜蘭市文化中心附近，亦與上開通
      話內容之毒品交易地點有地緣關係，從而，證人己○○上
      開通話對象購買毒品海洛因及安非他命之人，係綽號「駱
      駝」之被告，應屬無疑。被告及選任辯護人上開所辯，與
      事實並不相符，均無可採。被告此部分犯行，洵堪認定。
（三）被告有附表四轉讓海洛因給證人丁○○施用之犯行（丁○○涉嫌施用毒品，另由檢察官偵查），業據被告於檢察官
      93 年11月4日偵查中供承在卷（93年偵字第3518號卷第11
      頁），並有證人丁○○與被告通訊監察譯文一紙在卷可稽
      （93年偵字第3187號卷第14頁）。嗣被告於本院審理時翻
      異辯稱其並無免費提供證人丁○○施用云云。選任辯護人
      則以證人丁○○審理時證稱海洛因係其自行帶往被告住處
      施用，並非被告免費提供，已與其在偵查中之證詞前後不
      一，而通訊監察譯文內容僅係證人丁○○談論其與他人交
      易之事，與本案無關，是被告此部分犯行並無證據證明等
      語置辯。惟查，證人丁○○於偵查中證稱其並無其他地方
      可拿到毒品海洛因，則證人丁○○自無從攜帶毒品海洛因
      到被告住處施用，是證人丁○○上開證稱毒品海洛因係其
      自行攜往被告住處施用云云，已非無疑。再者，證人丁○○於偵查中經檢察官提示上開通訊監察譯文時證稱：「這
      是我與庚○○的對話沒有錯，當時是因為他的毒品遺失，
      他懷疑是一名綽號「番仔」的人拿的，所以他要我去向「
      番仔」買一千元，他要看東西與他的是不是一樣。我後來
      有向「番仔」拿」等語在卷，而依證人丁○○於93年9月6
      日22時31分與被告之通話內容如下：
      證人丁○○：「我是那個家榮啦！我昨天有找到那個人啦
      被告庚○○：「是，怎樣？」
      證人丁○○：「沒有說很像。」
      被告庚○○：「溼溼的那個沒有說很像？」
      證人丁○○：「是，不像，（以下略）」
      可知證人丁○○事後果有依被告指示與該他人交易，證人
      丁○○於偵查中之證詞並非攀誣被告，應屬可採，證人丁○○嗣後於本院審理時證稱被告並無免費提供海洛因供其
      施用云云，顯係迥護被告之詞，委無可取。被告及選任辯
      護人上開所辯，亦無可採。被告轉讓海洛因給證人丁○○
      之犯行，已堪認定。
（四）被告有附表五轉讓安非他命給證人丙○○施用之犯行（丙○○涉嫌施用毒品，另由檢察官偵查），業據被告於本院
      準備程序時供承不諱，核與證人丙○○於偵查中證述情節
      相符（93年偵字第3518號卷第10頁），被告此部分犯行洵
      堪認定。
三、核被告所為，係犯毒品危害防制條例第四條第一項、第二項
    販賣第一級、第二級毒品罪。被告與年籍姓名不詳之二名成
    年男子間，就附表二、三所示共同參與販賣部分，有犯意連
    絡及行為分擔，為共同正犯。被告先後多次販賣海洛因、安
    非他命之犯行，均時間緊接，罪名及犯罪構成要件，顯均係
    出於概括之犯意為之，應均依連續犯之規定論以一罪，並加
    重其刑（法定本刑死刑、無期徒刑部分，依法均不予加重）
    。被告前有事實欄所指之犯罪科刑及執行情形，有臺灣高等
    法院被告全國前案紀錄表在卷可查，其於有期徒刑執行完畢
    五年內，再犯本件有期徒刑以上之四罪，為累犯，均應依法
    加重其刑，並依法遞加重之（法定本刑死刑、無期徒刑部分
    ，依法均不予加重）。又被告前後販賣第一級毒品及第二級
    毒品，計僅得三萬四千元（下述），衡其情狀尚非嚴重並非
    全無可憫恕之處，爰就被告販賣第一、二級毒品部分，均依
    刑法第五十九條之規定酌減輕其刑，並依法先加後減之。爰
    審酌被告販賣毒品犯罪對他人所生危害，影響社會風氣，戕
    害國民健康，及被告犯罪之動機、目的、手段、販賣毒品之
    次數，以及犯罪後態度等一切情狀，分別量處如主文所示，
    並定其應執行刑。
四、扣案如附表六編號一及附表八編號一所示之物品，經送法務
    部調查局鑑定結果均屬如附表十所示之第一級毒品海洛因，
    有該局93年11月10日調科壹字第300001173 號鑑定通知書在
    卷可稽（93年偵字第3187號卷第161 頁）。扣案如附表六編
    號二所示之物品，經送內政部警政署刑事警察局鑑定結果均
    屬如附表十一所示之第二級毒品，有該局94年1 月28日刑鑑
    字第0930220424號鑑定書在卷足憑。扣案如附表九編號一所
    示之物品，經送法務部調查局鑑定結果均屬第一級毒品海洛
    因（合計淨重30.24公克、空包裝重1.32公克），有該局 93
    年12月24日調科壹字第300001205號鑑定通知書在卷可稽（
    本院卷一第79頁）在卷可參。扣案如附表九編號三所示之物
    品，經送法務部調查局鑑定結果均屬第一級毒品海洛因（合
    計淨重5.63公克、空包裝重3.23公克），有該局93年12月24
    日調科壹字第300001204號鑑定通知書在卷可稽在卷可佐。
    本件扣案如附表十、附表十一及附表九編號一、三所示之物
    品，與扣案附表九編號二、四所示之物，分屬毒品危害防制
    條例第二條第二項第一款、第二款所規定之毒品，均應依同
    條例第十八條第一項前段之規定，諭知沒收銷燬之。扣案如
    附表六編號三及附表八編號二所示之物，均係被告所有，且
    供犯罪所用之物，均應依毒品危害防制條例第十九條第一項
    之規定諭知沒收。至附表六編號四、附表七及附表八編號三
    ，均無證據證明係被告販賣毒品所用之物，爰均不諭知沒收
    ，併予敘明。
九、又證人甲○○於偵查時證稱向被告林信義購買海洛因3、4次
    ，第一次買二萬元，最後一次買四千元，其買毒品金額從二
    千元至二萬元不等（93年偵字第3187號卷第109 頁），於本
    院94年2月2日審理時證稱前後向被告買毒品四次，惟第二次
    向被告購買毒品時間、數量均不復記憶，依有利於被告之解
    釋並計算被告犯罪所得之財物，以被告販賣海洛因予證人甲○○三次，交易金額分別為二千元1次、四千元1次、二萬元
    1 次，從而計算被告販賣海洛因給證人甲○○所得之財物為
    二萬六千元；證人己○○於偵查中證稱向被告購買海洛因 2
    次，每次均買一千元，從而計算被告販賣海洛因給證人己○○所得之財物為二千元；又證人己○○於偵查中證稱向被告
    購買安非他命4、5次，第一次買一千元，最後一次買三千元
    ，購買安非他命金額從一千元至三千元不等（93年偵字第31
    87號卷第117、118頁），依有利於被告之解釋並計算被告犯
    罪所得之財物，以被告販賣安非他命給證人己○○4 次，交
    易金額為一千元3次、三千元1次，從而計算被告販賣海洛因
    給證人甲○○所得之財物為六千元；合計被告販賣毒品所得
    之財物為三萬四千元，均應依毒品危害防制條例第十九條第
    一項之規定諭知沒收，如全部或一部不能沒收時，均以其財
    產抵償之。
十、公訴意旨另認被告於附表十二所示之時間、地點，以備註欄
    所示之方法，金額欄之金額，販賣如交易物品欄之海洛因給
    證人戊○○，因認被告此部分涉有毒品危害防制條例第四條
    第一項販賣第一級毒品之罪嫌。訊據被告堅決否認有上揭犯
    行。經查，公訴意旨認被告涉有上開犯行係以證人戊○○於
    檢察官93年11月3日偵查中之證詞為憑（93年偵字第3187 號
    卷第97、98頁），惟證人於本院94年2月2日審理時證稱其固
    有打過電話給被告，但電話不知道是誰接的，且交易毒品之
    人亦非被告，而所撥打之電話號碼已忘記等語在卷，而卷查
    ，復無證人戊○○與被告通話之相關資料，則證人戊○○究
    是否確係與被告聯絡購買毒品，已非無疑，自不得以證人戊○○不明確之證詞遽推認被告有販賣毒品給證人戊○○之犯
    行，惟因此部分與前揭被告上揭有罪部分，公訴人認有連續
    犯之裁判上一罪之關係，爰不另為無罪之諭知，併予敘明。
十一公訴意旨又認被告於附表十三所示之時間、地點，以備註欄
    所示之方法，金額欄之金額，販賣如交易物品欄之安非他命
    給證人丙○○，因認被告此部分涉有毒品危害防制條例第四
    條第二項販賣第二級毒品之罪嫌。訊據被告堅決否認有上揭
    犯行。經查，公訴意旨認被告涉有上開犯行係以證人丙○○
    於檢察官93年11月四日偵查中之證詞及93年9月7日17時35分
    證人丙○○與被告之電話通話內容為憑（93年偵字第3187號
    卷第15頁及102至104頁）。惟證人於本院94年5月9日審理時
    證稱其均係與被告一起施用安非他命，並未向被告買過安非
    他命等語在卷。從而，證人丙○○於偵查及本院審理時之證
    詞，前後已有不一，顯有瑕疪，殊難僅憑此遽為被告不利之
    認定。而依證人丙○○於93年9月7日17時35分與被告之通話
    內容如下：
    證人丙○○：「喂，同梯的。」
    被告庚○○：「是。」
    證人丙○○：「阿明。」
    被告庚○○：「我知道。」
    證人丙○○：「沒有啦！要跟你拿一點，糖仔啦。」
    被告庚○○：「沒有，我這裡現在都沒有。」
    證人丙○○：「連一點自己吃的都沒有嗎？」
    被告庚○○：「就還沒回來。」
    依上開通話內容，均未提及有關金錢交易的事，自無從執此
    以為被告不利之認定，亦屬甚明。依卷內資料，復無證據證
    明被告有公訴人所指此部分犯行，惟因此部分與前揭被告上
    揭有罪部分，公訴人認有連續犯之裁判上一罪之關係，爰不
    另為無罪之諭知，併予敘明。
十二公訴意旨又認被告於附表十四所示之時間、地點，以備註欄
    所示之方法，金額欄之金額，販賣如交易物品欄之安非他命
    給證人乙○○，因認被告此部分涉有毒品危害防制條例第四
    條第二項販賣第二級毒品之罪嫌。訊據被告堅決否認有上揭
    犯行。經查，公訴意旨認被告涉有上開犯行係以證人乙○○
    於檢察官93年11月四日偵查中之證詞，及93年9月8日15時 2
    分、同日15時36分證人乙○○與被告之電話通話內容為憑（
    93年偵字第3187號卷第16頁及122、123頁）。證人乙○○於
    本院審理時經傳喚、拘提無著。惟依證人乙○○與被告93年
    9月8日15時2分之通話內容如下：
    證人乙○○：「喂哥哥嗎？」
    被告庚○○：「是。」
    證人乙○○：「有嗎？」
    被告庚○○：「我等一下打給你。」
    證人乙○○：「我跟你講，我現在打這一支不能打因為我是
    被告庚○○：「哦」
    證人乙○○：「這是人家要定」
    被告庚○○：「好。」
    依證人乙○○與被告93年9月8日15時36分之通話內容如下：
    證人乙○○：「喂哥哥我現在要在那裡等你？」
    被告庚○○：「我不是跟你講說不要打這一支電話嗎？」
    證人乙○○：「打沒？」
    被告庚○○：「有啦。」
    證人乙○○：「好」
    依上開通話內容，則究竟證人乙○○是否確係向被告購毒品
    ，又縱係向被告購買毒品，則究係何種類之毒品，且毒品交
    易金額多寡等均屬不明，自無從以此不明確之通話內容遽推
    認被告販賣毒品之犯行。至證人乙○○於偵查中證稱向被告
    二次毒品安非他命，第二次買二、三千元，惟依證人乙○○
    證述向被告僅購買毒品二次，則證人乙○○次數並非頻繁，
    卻對於交易之金額記憶不確定，從而，亦不得以證人乙○○
    不確定之指證遽為被告不利之認定。依卷內資料，復無證據
    證明被告有公訴人所指此部分犯行，惟因此部分與前揭被告
    上揭有罪部分，公訴人認有連續犯之裁判上一罪之關係，爰
    不另為無罪之諭知，併予敘明。
據上論斷，應依刑事訴訟法第二百九十九條第一項前段，毒品危
害防制條例第四條第一項、第二項、第八條第一項、第二項、第
十八條第一項前段、第十九條第一項，刑法第十一條前段、第二
十八條、第五十六條、第四十七條、第五十九條、第五十一條第
五款，判決如主文。
本案經檢察官賴慶祥到庭執行職務
中　　華　　民　　國　　94　　年　　5　　月　　23　　日
                         臺灣宜蘭地方法院刑事第三庭
                             審判長法  官  黃  永  勝
                                   法  官  陳  嘉  年
                                   法  官  林  楨  森
以上正本證明與原本無異。
如不服本判決，應於判決送達後10日內，向本院提出上訴狀。（
應附繕本)。
                                   書記官  謝  佩  欣
中　　華　　民　　國　　94　　年　　5 　　月　　24　　日
附錄本案論罪科刑法條全文：
毒品危害防制條例第4條
製造、運輸、販賣第一級毒品者，處死刑或無期徒刑；處無期徒
刑者，得併科新臺幣一千萬元以下罰金。
製造、運輸、販賣第二級毒品者，處無期徒刑或七年以上有期徒
刑，得併科新臺幣七百萬元以下罰金。
製造、運輸、販賣第三級毒品者，處五年以上有期徒刑，得併科
新臺幣五百萬元以下罰金。
製造、運輸、販賣第四級毒品者，處三年以上十年以下有期徒刑
，得併科新臺幣三百萬元以下罰金。
製造、運輸、販賣專供製造或施用毒品之器具者，處一年以上七
年以下有期徒刑，得併科新臺幣一百萬元以下罰金。
前五項之未遂犯罰之。
毒品危害防制條例第8條
轉讓第一級毒品者，處一年以上七年以下有期徒刑，得併科新臺
幣一百萬元以下罰金。
轉讓第二級毒品者，處六月以上五年以下有期徒刑，得併科新臺
幣七十萬元以下罰金。
轉讓第三級毒品者，處三年以下有期徒刑，得併科新臺幣三十萬
元以下罰金。
轉讓第四級毒品者，處一年以下有期徒刑，得併科新臺幣十萬元
以下罰金。
前四項之未遂犯罰之。
轉讓毒品達一定數量者，加重其刑至二分之一，其標準由行政院
定之。
附表一：被告販賣第一級毒品海洛因給證人甲○○部分
　┌──┬──┬──────┬──────┬────┬─────────┐
　│交易│次數│交易地點　　│交易物品　　│金額　　│備註　　　　　　　│
　│時間│　　│　　　　　　│　　　　　　│　　　　│　　　　　　　　　│
　├──┼──┼──────┼──────┼────┼─────────┤
　│九十│三次│被告停放在宜│海洛因      │二千元一│（一）甲○○使用○│
　│三年│  　│蘭市東門夜市│　　　      │次、四千│000000000│
　│七月│　　│附近不詳車號│　　　　　　│元一次、│號行動電話與被告駱│
　│底某│　　│之車內、署立│　　　　　　│二萬元一│信毅所使用之○九五│
　│日下│　　│宜蘭醫院七樓│　　　　　　│次      │0000000號之│
　│午，│　　│被告住院之73│　　　　　　│　      │行動電話聯絡。    │
　│及自│　　│61病床。    │　　　　　　│　      │（二）與證人甲○○│
　│九十│　　│　          │　　　　　　│　　　　│交易者均為被告駱信│
　│三十│　　│　          │　　　　　　│　　　　│毅。　　　　　　　│
  │月十│    │            │            │        │                  │
  │二日│    │            │            │        │                  │
  │起至│    │            │            │        │                  │
  │同年│    │            │            │        │                  │
  │月十│    │            │            │        │                  │
  │六日│    │            │            │        │                  │
  │止之│    │            │            │        │                  │
  │期間│    │            │            │        │                  │
　└──┴──┴──────┴──────┴────┴─────────┘
附表二：被告販賣第二級毒品安非他命給證人己○○之部分
　┌──┬──┬──────┬──────┬────┬─────────┐
　│交易│次數│交易地點　　│交易物品　　│金額　　│備註　　　　　　　│
　│時間│　　│　　　　　　│　　　　　　│　　　　│　　　　　　　　　│
　├──┼──┼──────┼──────┼────┼─────────┤
　│九十│四次│宜蘭市○路段│第二級毒品安│一千元三│（一）己○○使用○│
　│三年│    │。　　　　　│非他命。　　│次、三千│000000000│
　│七月│  　│　　　　　　│　　　　　　│元一次  │號行動電話與被告駱│
　│間起│　　│　　　　　　│　　　　　　│  　　　│信毅所使用○九五八│
　│至九│　　│　　　　　　│　　　　　　│　　　　│一二四九六九號行動│
　│十三│　　│　　　　　　│　　　　　　│　　　　│電話聯絡。　　　　│
　│年九│　　│　　　　　　│　　　　　　│　　　　│（二）與證人己○○│
　│、十│　　│　　　　　　│　　　　　　│　　　　│交易者有二名姓名不│
　│月間│　　│　　　　　　│　　　　　　│　　　　│詳之成年男子　　　│
　└──┴──┴──────┴──────┴────┴─────────┘
附表三：被告販賣第一級毒品海洛因給證人己○○之部分
　┌──┬──┬──────┬──────┬────┬─────────┐
　│交易│次數│交易地點　　│交易物品　　│金額　　│備註　　　　　　　│
　│時間│　　│　　　　　　│　　　　　　│　　　　│　　　　　　　　　│
　├──┼──┼──────┼──────┼────┼─────────┤
　│九十│二次│同附表二    │第一級毒品海│每次一千│同附表二  　　　　│
　│三年│  　│　　　　　　│洛因。　　　│元。　　│　　　　　　　　　│
　│十月│　　│　　　　　　│　　　　　　│　　　　│　　　　　　　　　│
　│間。│　　│　　　　　　│　　　　　　│　　　　│　　　　　　　　　│
　└──┴──┴──────┴──────┴────┴─────────┘
附表四：被告轉讓第一級毒品海洛因給證人丁○○部分
　┌──┬──┬──────┬──────┬────┬─────────┐
　│轉讓│次數│轉讓地點　　│轉讓物品　　│數量　　│備註　　　　　　　│
　│時間│　　│　　　　　　│　　　　　　│　　　　│　　　　　　　　　│
　├──┼──┼──────┼──────┼────┼─────────┤
　│九十│三次│被告庚○○位│第一級毒品海│被告駱信│                  │
　│三年│    │於宜蘭市民族│洛因。　　　│毅每次均│                　│
　│九月│  　│路四九九號八│　　　　　　│將海洛因│　　　　　　　　　│
　│間。│　　│樓住處。　　│　　　　　　│摻入一支│　　　　　　　　　│
　│　　│　　│　　　　　　│　　　　　　│香菸後提│　　　　　　　　　│
　│　　│　　│　　　　　　│　　　　　　│供予證人│　　　　　　　　　│
　│　　│　　│　　　　　　│　　　　　　│丁○○。│　　　　　　　　　│
　└──┴──┴──────┴──────┴────┴─────────┘
附表五：被告轉讓第二級毒品給證人丙○○部分
　┌──┬──┬──────┬──────┬────┬─────────┐
　│轉讓│次數│轉讓地點　　│轉讓物品　　│數量　　│備註　　　　　　　│
　│時間│　　│　　　　　　│　　　　　　│　　　　│　　　　　　　　　│
　├──┼──┼──────┼──────┼────┼─────────┤
　│九十│三次│被告庚○○位│第二級毒品安│被告駱信│                  │
　│三年│    │於宜蘭縣礁溪│非他命。　　│毅每次提│                　│
　│九月│  　│鄉租屋處。　│　　　　　　│供約五百│　　　　　　　　　│
　│間。│　　│　　　　　　│　　　　　　│元之安非│　　　　　　　　　│
　│　　│　　│　　　　　　│　　　　　　│他命予證│　　　　　　　　　│
　│　　│　　│　　　　　　│　　　　　　│人丙○○│　　　　　　　　　│
　└──┴──┴──────┴──────┴────┴─────────┘
附表六
┌──┬────────────────────────┐
│編號│物品名稱                                        │
├──┼────────────────────────┤
│一  │海洛因11包                                      │
├──┼────────────────────────┤
│二  │安非他命5包                                     │
├──┼────────────────────────┤
│三  │電子磅秤1台                                     │
├──┼────────────────────────┤
│四  │LG廠牌行動電話1支（序號：000000000000000）、注射│
│    │針筒5支、摩托羅拉廠牌行動電話1支（序號：00000000│
│    │0000000）、NOKIA廠牌行動電話一支（序號：00000000│
│    │0000000、門號：0000000000）                     │
└──┴────────────────────────┘
附表七
┌───────────────────────────┐
│改造手槍成品（彈匣1只）1把、改造子彈成品4顆、改造手槍 │
│半成品（彈匣2只）2把、改造子彈半成品6顆（持有槍砲部分 │
│另由檢察官處理）                                      │
└───────────────────────────┘
附表八
┌──┬────────────────────────┐
│編號│物品名稱                                        │
├──┼────────────────────────┤
│一  │海洛因6包                                       │
├──┼────────────────────────┤
│二  │電子磅秤1台                                     │
├──┼────────────────────────┤
│三  │二十萬元、分裝湯匙4支、注射針筒61支             │
└──┴────────────────────────┘
附表九
┌──┬────────────────────────┐
│編號│物品名稱                                        │
├──┼────────────────────────┤
│一  │海洛因2包（合計淨重30.24公克、空包裝1.32公克）  │
├──┼────────────────────────┤
│二  │安非他命1包（毛重19.5公克）                     │
├──┼────────────────────────┤
│三  │海洛因13包（合計淨重5.63公克、空包裝重3.23公克）│
├──┼────────────────────────┤
│四  │安非他命1包（毛重13.4公克）                     │
└──┴────────────────────────┘
附表十
┌───────────────────────────┐
│第一級毒品海洛因，合計淨重186.59公克、空包裝總重11.95 │
│公克                                                  │
└───────────────────────────┘
附表十一
┌───────────────────────────┐
│第二級毒品甲基安非他命5包，合計毛重37.86公克、總淨重22│
│.69公克、取樣0.08公克鑑驗用罄，總餘22.61公克          │
└───────────────────────────┘
附表十二（證人戊○○部分，均採對被告庚○○較有利之認定）
：
　┌──┬──┬──────┬──────┬────┬─────────┐
　│交易│次數│交易地點　　│交易物品　　│金額　　│備註　　　　　　　│
　│時間│　　│　　　　　　│　　　　　　│　　　　│　　　　　　　　　│
　├──┼──┼──────┼──────┼────┼─────────┤
　│九十│二次│宜蘭市文化中│第一級毒品海│每次新台│（一）戊○○據以聯│
　│三年│。　│心附近。　　│洛因。　　　│幣（以下│絡被告庚○○之電話│
　│四、│　　│　　　　　　│　　　　　　│同）一萬│號碼業已遺忘。　　│
　│五月│　　│　　　　　　│　　　　　　│六千元。│（二）與證人戊○○│
　│間。│　　│　　　　　　│　　　　　　│　　　　│交易者分別為二名姓│
　│　　│　　│　　　　　　│　　　　　　│　　　　│名不詳之成年男子。│
　│　　│　　│　　　　　　│　　　　　　│　　　　│（三）見本署九十三│
　│　　│　　│　　　　　　│　　　　　　│　　　　│年十一月三日訊問筆│
　│　　│　　│　　　　　　│　　　　　　│　　　　│錄。　　　　　　　│
　└──┴──┴──────┴──────┴────┴─────────┘
附表十三（證人丙○○部分，均採對被告庚○○較有利之認定）
：
　┌──┬──┬──────┬──────┬────┬─────────┐
　│交易│次數│交易地點　　│交易物品　　│金額　　│備註　　　　　　　│
　│時間│　　│　　　　　　│　　　　　　│　　　　│　　　　　　　　　│
　├──┼──┼──────┼──────┼────┼─────────┤
　│九十│二、│宜蘭縣宜蘭市│第二級毒品安│每次一千│（一）丙○○使用○│
　│三年│三次│民族路喜互惠│非他命。　　│元。　　│000000000│
　│九月│。　│超市或被告駱│　　　　　　│　　　　│號行動電話與被告駱│
　│間。│　　│信毅位於宜蘭│　　　　　　│　　　　│信毅所使用之○九五│
　│　　│　　│市○○路四九│　　　　　　│　　　　│0000000號行│
　│　　│　　│九號八樓住處│　　　　　　│　　　　│動電話聯絡。　　　│
　│　　│　　│。　　　　　│　　　　　　│　　　　│（二）與證人丙○○│
　│　　│　　│　　　　　　│　　　　　　│　　　　│交易者為被告庚○○│
　│　　│　　│　　　　　　│　　　　　　│　　　　│。　　　　　　　　│
　│　　│　　│　　　　　　│　　　　　　│　　　　│（三）見本署九十三│
　│　　│　　│　　　　　　│　　　　　　│　　　　│年十一月四日訊問筆│
　│　　│　　│　　　　　　│　　　　　　│　　　　│錄。　　　　　　　│
　└──┴──┴──────┴──────┴────┴─────────┘
附表十四（證人乙○○部分，均採對被告庚○○較有利之認定）
：
　┌──┬──┬──────┬──────┬────┬─────────┐
　│交易│次數│交易地點　　│交易物品　　│金額　　│備註　　　　　　　│
　│時間│　　│　　　　　　│　　　　　　│　　　　│　　　　　　　　　│
　├──┼──┼──────┼──────┼────┼─────────┤
　│九十│二次│證人乙○○位│第二級毒品安│每次二、│（一）乙○○使用○│
　│三年│。　│於宜蘭市民權│非他命。　　│三千元。│000000000│
　│年初│　　│路二段三十五│　　　　　　│　　　　│、00000000│
　│及九│　　│號附近及宜蘭│　　　　　　│　　　　│五五號行動電話與被│
　│十三│　　│市○○路喜互│　　　　　　│　　　　│告庚○○所使用之○│
　│年八│　　│惠超市。　　│　　　　　　│　　　　│九五0000000│
　│、九│　　│　　　　　　│　　　　　　│　　　　│號行動電話聯絡。　│
　│月間│　　│　　　　　　│　　　　　　│　　　　│（二）與證人乙○○│
　│。　│　　│　　　　　　│　　　　　　│　　　　│交易者均為被告駱信│
　│　　│　　│　　　　　　│　　　　　　│　　　　│毅。　　　　　　　│
　│　　│　　│　　　　　　│　　　　　　│　　　　│（三）見本署九十三│
　│　　│　　│　　　　　　│　　　　　　│　　　　│年十一月四日訊問筆│
　│　　│　　│　　　　　　│　　　　　　│　　　　│錄。　　　　　　　│
　└──┴──┴──────┴──────┴────┴─────────┘
